# 关于合同资产、合同负债的一些内容

提问人：oyyc2018 时间：2020-12-12 16:06:00
财政部这几天发了一个收入准则的实施问答。明确了之前论坛里面讨论的几个问题的答案，想听听陈版主对这个答案的看法
1 、合同资产发生减值的，应当计入哪个会计科目？
答：根据《企业会计准则第 14 号——收入》（财会〔 2017 〕 22 号）、《企业会计准则第 22 号——金融工具确认和计量》（财会〔 2017 〕 7 号）的有关规定，合同资产发生减值的，企业按应减记的金额，借记“资产减值损失”科目，贷记“合同资产减值准备”科目；转回已计提的资产减值准备时，做相反的会计分录。
记得之前好像论坛里面讨论说这个还没有统一到底是信用减值损失还是资产减值损失，这里算是统一了吧2 、企业在执行《企业会计准则第 14 号——收入》（财会〔 2017 〕 22 号）时，对于因转让商品收到的预收款及相关增值税应当使用什么会计科目？答：根据《企业会计准则第 14 号——收入》（财会〔 2017 〕 22 号，以下简称“新收入准则”）的规定，合同负债，是指企业已收或应收客户对价而应向客户转让商品的义务。如企业在转让承诺的商品之前已收取的款项。企业因转让商品收到的预收款适用新收入准则进行会计处理时，使用“合同负债”科目，不再使用“预收账款”科目及“递延收益”科目。根据新收入准则对合同负债的规定，尚未向客户履行转让商品的义务而已收或应收客户对价中的增值税部分，因不符合合同负债的定义，不应确认为合同负债。
这里提到合同负债是不含增值税的，但是没有说到合同资产的问题。

回答人：chenyiwei
1 、这个问题并非原则性的问题。官方出面统一一下口径即可。
2 、关于合同资产是否含税的口径，个人还是建议与合同负债同口径，不含增值税处理。